【裁判字號】    99,毒抗,161
【裁判日期】    990531
【裁判案由】    毒品危害防制條例
【裁判全文】
臺灣高等法院刑事裁定                 99年度毒抗字第161號
抗  告  人  甲○○
上列抗告人因違反毒品危害防制條例案件，不服臺灣板橋地方法
院中華民國99年4 月30日裁定（99年度毒聲字第616 號），提起
抗告，本院裁定如下：
    主  文
抗告駁回。
    理  由
一、原裁定意旨略以：被告甲○○於民國99年1 月29日下午3 時
    51分許為警採集之尿液檢體，經臺灣檢驗科技股份有限公司
    以酵素免疫分析法初驗、氣相層析質譜儀法複驗結果，確呈
    第二級毒品大麻及安非他命陽性反應，有該公司所出具之濫
    用藥物尿液檢驗報告附卷為憑，已足排除被告因服用藥物導
    致尿液偽陽性反應之可能性，堪認被告於採尿前72小時內某
    時點及採尿前96小時內某時點，曾有施用第二級毒品大麻、
    安非他命之犯行，爰依毒品危害防制條例第20條第1 項、第
    3 項及觀察勒戒處分執行條例第3 條第1 項規定，裁定將被
    告送勒戒處所觀察、勒戒等語。
二、被告抗告意旨略謂：伊於99年1 月26日下午在中國大陸珠海
    施用大麻、安非他命，翌日（即99年1 月27日）上午搭機返
    臺，有護照、台胞證印戳為證，故其施用地點係在中國大陸
    珠海，非在我國領域內，係我國法律效力不及之所云云。
三、經查：
  (一)按依中華民國憲法第4 條：「中華民國領土，依其固有之疆
    域，非經國民大會之決議，不得變更之。」而國民大會亦未
    曾為變更領土之決議。又中華民國憲法增修條文第11條復規
    定：「自由地區與大陸地區間人民權利義務關係及其他事務
    之處理，得以法律為特別之規定。」且臺灣地區與大陸地區
    人民關係條例第2 條第2 款更指明：「大陸地區：指臺灣地
    區以外之中華民國領土。」揭示大陸地區仍屬我中華民國之
    領土，該條例第75條復規定：「在大陸地區或在大陸船艦、
    航空器內犯罪，雖在大陸地區曾受處罰，仍得依法處斷。但
    得免其刑之全部或一部之執行。」據此，大陸地區現在雖因
    事實上之障礙為我國主權所不及，但在大陸地區犯罪，仍應
    受我國法律之處罰，即明示大陸地區猶屬我國領域，並未對
    其放棄主權（最高法院89年度台非字第94號、90年度台上字
    第705 號判決意旨參照）。
  (二)查被告確有施用第二級毒品大麻、安非他命乙節，業據原裁
    定論述綦詳，參以被告於抗告意旨內復坦言施用毒品，雖辯
    稱施用地係在中國大陸珠海，非在我國領域內，然珠海核屬
    大陸地區，揆諸上開說明，即便被告係在珠海（大陸地區）
    施用大麻、安非他命，我國仍有管轄權，自應受我國法律之
    處罰，被告上開所辯尚無可採。綜上所述，原裁定將抗告人
    送勒戒處所觀察、勒戒，核屬有據，本件抗告為無理由，應
    予駁回。
四、據上論斷，應依刑事訴訟法第412 條裁定如主文。
中    華    民    國    99    年    5     月    31    日
                  刑事第四庭  審判長法  官  陳筱珮
                                    法  官  陳玉雲
                                    法  官  邱滋杉
以上正本證明與原本無異。
不得再抗告。
                                    書記官  劉貞達
中    華    民    國    99    年    5     月    31    日

司法院資訊處製作；財團法人民間司法改革基金會備份。
